【裁判字號】    97,中簡上,496
【裁判日期】    970711
【裁判案由】    違反電子遊戲場業管理條例
【裁判全文】
臺灣臺中地方法院刑事判決           97年度中簡上字第496號
上  訴  人
即  被  告
            甲○○
上上訴人因違反電子遊戲場業管理條例案件，不服臺灣臺中地方
法院簡易庭97年度中簡字第1491號中華民國97年5月2日第一審簡
易判決（聲請案號：臺灣臺中地方法院檢察署97年度速偵字第18
45號），提起上訴，本院管轄第二審合議庭判決如下：
    主    文
原判決撤銷。
甲○○共同犯電子遊戲場業管理條例第二十二條之非法營業罪，
處拘役參拾日，如易科罰金，以新臺幣壹仟元折算壹日。扣案之
電動賭博機具壹台（含IC板壹塊）及代幣貳佰捌拾捌枚均沒收。
    犯罪事實及理由
一、甲○○係設在台中市南屯區精密科技園區藹葳科技股份有限
    公司之工地福利社負責人，明知未依電子遊戲場業管理條例
    規定向主管機關辦理營利事業登記者，不得經營電子遊戲場
    業，竟與姓名、年籍不詳，綽號「阿鴻」（同音）之成年男
    子，共同基於經營電子遊戲場業及賭博之犯意聯絡，自民國
    （下同）97年3 月18日起，在上開工地福利社內公眾得出入
    之場所，擺放「阿鴻」所提供之電動賭博機具金玉山小瑪莉
    1 台，供不特定人把玩賭博，賭法係由賭客向甲○○兌換代
    幣（10元兌換代幣1 枚）後，投入代幣與機台對賭，嗣於97
    年4 月17日15時許，在上址為警查獲，並扣得插電營業之電
    動賭博機具金玉山小瑪莉1台（含IC版1塊）及代幣288枚。
二、訊據上訴人即被告（下稱被告）甲○○固坦承未辦理營業事
    業登記於上開時、地由「阿鴻」擺放賭博電動機具1 台，惟
    矢口否認有何賭博犯行，辯稱：擺放機具後並無人把玩，機
    具內之代幣係阿鴻投入云云。惟查，上開犯罪事實有扣押筆
    錄、扣押物品目錄表、查獲現場照片等在卷可稽，並有金玉
    山小瑪莉1台（含IC版1塊）及代幣288 枚扣案可證，且被告
    於警、偵訊時均坦承有1、2個客人把玩過，足徵被告於警、
    偵訊之自白與事實相符而可採信，本件事證明確，被告犯行
    堪以認定
三、核被告所為，係犯刑法第266條第1項之賭博罪及違反電子遊
    戲場業管理條例15條之規定，應依同條例第22條規定論處。
    被告在上址經營電子遊戲場業之行為，係持續進行，其經營
    行為，具有反覆、延續實行之特徵，從而在行為概念上，應
    評價認係集合犯，為包括一罪。被告與綽號阿鴻之成年男子
    就上開犯行，有犯意聯絡及行為分擔，為共同正犯。被告以
    一行為同時觸犯電子遊戲場業管理條例第22條之罪及刑法第
    266條第1項前段之罪，為想像競合犯，應從一重之電子遊戲
    場業管理條例第22條之罪論處。
四、按刑法第266條第1項前段所處罰者，為賭博行為，係從自己
    賭博行為獲得利益；同法第268條所處罰者，為供給賭博場
    所或聚眾賭博行為，係從供給賭博場所或聚眾賭博行為獲取
    利益，並非自賭博行為獲利。在店家擺放電動賭博機具供人
    投幣玩樂，縱依該機器之設計結構，店家之勝率較高，惟其
    輸贏之或然率仍屬不確定，其性質係以該機器代替自己，與
    人在公眾得出入之場所賭博，與意圖營利供給賭博場所或聚
    眾賭博，係由他人賭博不同，且擺放電動賭博機具供人玩樂
    ，店家仍係憑偶然之事實以決定財物之得喪，並無任何從中
    抽取金錢圖利之情形，與刑法第268 條意圖營利之要件尚屬
    有間。是被告雖在公眾得出入之場所，擺放具射倖性之電動
    賭博機具，核與刑法第268 條之構成要件不符，惟檢察官聲
    請簡易判決處刑書認此部分與上開論罪科刑之部分，有裁判
    上一罪之想像競合犯關係，爰不另為無罪之諭知，併此敘明
    。
五、原審以被告罪證明確，予以論罪科刑，固非無見。惟查，被
    告上開犯行，尚與刑法第268 條前段及後段之意圖營利供給
    賭博場所及聚眾賭博罪之構成要件有間，原審判決仍論以該
    條之罪，容有未洽。被告上訴意旨稱：無人把玩賭博云云，
    並無理由，然原審判決既有上開不當之處，亦屬無可維持，
    應由本院撤銷改判。爰審酌被告未依規定辦理營利事業登記
    ，即提供其所經營之工地福利社，供阿鴻擺放電動賭博機具
    ，而與不特定人賭博財物，助長賭客僥倖之心理，影響社會
    善良風氣及政府行政管理，惟念其犯罪之動機、目的尚屬單
    純，且其犯罪手段平和、所擺放之機具僅有1 台，擺設時日
    尚短，對社會所生危害尚輕及其犯罪後坦承部分犯行等一切
    情狀，量處如主文第2 項所示之刑，並諭知易科罰金之折算
    標準。扣案之電動賭博機具金玉山小瑪莉1台（含ＩＣ板1塊
    ）及代幣288 枚，係當場賭博之器具及在賭檯或兌換籌碼處
    之財物，不問屬於犯人與否，併應依刑法第266條第2項規定
    沒收之。
據上論斷，應依刑事訴訟法第455條之1第1項、第3項、第369 條
第1項前段、第364條、第299條第1項前段，電子遊戲場業管理條
例第22條，刑法第11條前段、第28條、第266條第1 項前段、第2
項、第55條、第41條第1 項前段，刑法施行法第1條之1，判決如
主文。
本案經檢察官吳星瑩到庭執行職務。
中    華    民    國    97    年    7     月    11    日
                  刑事第八庭  審判長法  官  林慧英
                                    法  官  陳慧珊
                                    法  官  簡源希
上正本證明與原本無異。
本件不得上訴。
                                    書記官  廖碩薇
中    華    民    國    97    年    7     月    11    日
附錄論罪科刑法條全文
電子遊戲場業管理條例第22條
違反第15條規定者，處行為人1 年以下有期徒刑、拘役或科或併
科新台幣50萬元以上250萬元以下罰金。
刑法第266條
在公共場所或公眾得出入之場所賭博財物者，處1 千元以下罰金
。但以供人暫時娛樂之物為賭者，不在此限。
當場賭博之器具與在賭檯或兌換籌碼處之財物，不問屬於犯人與
否，沒收之。


司法院資訊處製作；財團法人民間司法改革基金會備份。
